臺灣板橋地方法院民事裁定              100年度監字第620號
聲  請  人  王簡春蜜
相  對  人  王萬安
關  係  人  王文金
上列當事人間聲請指定受監護宣告人之會同開具財產清冊之人事
件，本院裁定如下：
    主  文
指定王文金（男，民國○○○年○月○日生，身分證統一編號：
Ｚ000000000號）為受監護宣告之人王萬安之會同開具
財產清冊之人。
程序費用由聲請人負擔。
    理  由
一、按民法總則中華民國97年5 月2 日修正之條文施行前，已為
    禁治產宣告者，視為已為監護宣告，於修正施行後，適用修
    正後之規定，民法總則施行法第4 條第2 項定有明文。次按
    受監護宣告之人應置監護人。法院為監護之宣告時，應依職
    權就配偶、四親等內之親屬、最近1 年有同居事實之其他親
    屬、主管機關、社會福利機構或其他適當之人選定1 人或數
    人為監護人，並同時指定會同開具財產清冊之人。法院為前
    項選定及指定前，得命主管機關或社會福利機構進行訪視，
    提出調查報告及建議。監護之聲請人或利害關係人亦得提出
    相關資料或證據，供法院斟酌。法院選定監護人時，應依受
    監護宣告之人之最佳利益，優先考量受監護宣告之人之意見
    ，審酌一切情狀，並注意下列事項：(一)受監護宣告之人之
    身心狀態與生活及財產狀況。(二)受監護宣告之人與其配偶
    、子女或其他共同生活之人間之情感狀況。(三)監護人之職
    業、經歷、意見及其與受監護宣告之人之利害關係。(四)法
    人為監護人時，其事業之種類與內容，法人及其代表人與受
    監護宣告之人之利害關係。民法第1110條、第1111條、第11
    11條之1 分別定有明文。
二、聲請意旨略以：聲請人王簡春蜜之配偶，即受監護宣告之人
    王萬安，因患有二度腦幹中風，無能力處理自己之事務，經
    鈞院98年度禁字第150 號裁定宣告為禁治產人，聲請人依法
    為相對人之法定監護人，茲因相對人未經法院指定會同開具
    財產清冊之人，爰聲請准予指定受監護宣告之人之長子王文
    金為會同開具財產清冊之人等語。
三、聲請人主張其為受監護宣告人王萬安之配偶，相對人前經本
    院以98年度禁字第150 號裁定宣告禁治產，聲請人依法為相
    對人之法定監護人等情，經本院調閱該民事裁定核屬實在。
    又聲請人主張相對人未經法院指定會同開具財產清冊之人，
    而相對人之最近親屬王梅香、王秋香、蔡廷銀、黃華生等4
    人均同意由王文金擔任會同開具財產清冊之人等情，亦據聲
    請人提出同意書1 件在卷可憑。本院審酌王文金係相對人之
    子，經上開親屬推舉且本人願意擔任會同開具財產清冊之人
    ，揆諸上開規定意旨，聲請人聲請指定王文金為相對人之會
    同開具財產清冊之人，核無不合，應予准許，爰裁定如主文
    所示。
四、依非訟事件法第21條第1 項前段，裁定如主文。
中    華    民    國   100    年    10    月    31    日
                  家事法庭  法  官  黃惠瑛
以上正本係照原本作成
如對本裁定抗告須於裁定送達後10日內向本院提出抗告狀
中    華    民    國   100    年    10    月    31    日
                            書記官  張美玉